【裁判字號】    99,交附民,107
【裁判日期】    990811
【裁判案由】    因過失傷害案附帶民訴
【裁判全文】
臺灣臺北地方法院刑事附帶民事訴訟判決           99年度交附民字第107號
原      告  甲○○
被      告  丙○○
上列被告因過失傷害案件，經原告提起附帶民事訴訟請求損害賠
償，本院判決如下：
    主  文
原告之訴及假執行之聲請均駁回。
    事實及理由
一、原告起訴略以：被告於民國98年10月5日上午8時30分許，騎
    乘機車行經臺北市○○街○段司法院旁，因違反道路交通安
    全規則第49條第1項第2款、第61條第3項規定而肇事，撞及
    原告及原告之女兒乙○○（乙○○部分移由民事庭另行審理
    ），自有過失，原告支出修理機車費用新臺幣（下同）2500
    元，爰聲明請求：被告應賠償原告2500元，及自起訴狀繕本
    送達翌日起即民國99年5月26日起至清償日止，按年利率百
    分之5計算之利息，並請准供擔保宣告假執行等語。被告就
    此則未為任何聲明或陳述，亦未提出任何書狀。
二、按因犯罪而受損害之人，於刑事訴訟程序得附帶提起民事訴
    訟，對於被告及依民法負賠償責任之人，請求回復其損害，
    此為刑事訴訟法第487條第1項所明定。然其所得請求回復之
    損害，以被訴犯罪事實所生之損害為限，否則縱令得依其他
    事由，提起民事訴訟，亦不得於刑事訴訟程序附帶為此請求
    （最高法院60年台上字第633號判例參見）。換言之，非犯
    罪之被害人或非因犯罪所生之損害，如提起刑事附帶民事訴
    訟請求賠償，其訴為不合法甚明。次按法院認為原告之訴不
    合法或無理由者，應以判決駁回之，刑事訴訟法第502條第1
    項亦定有明文。
三、本件原告雖主張因被告丙○○駕駛機車，因違反道路交通安
    全規則第49條第1項第2款、第61條第3項規定而肇事，撞及
    原告而致機車受損部分，自有過失，訴請被告應賠償2500元
    及法定遲延利息等語。然查，過失毀損行為並不構成刑法上
    之犯罪，被告自無過失毀損之刑事責任可言。縱令原告得以
    被告過失毀損為理由獨立提起民事訴訟，請求被告連帶賠償
    其損害，亦不得於刑事訴訟程序附帶提起民事訴訟。依照上
    開說明，原告之訴訴請被告賠償原告2500元，及自起訴狀繕
    本送達翌日起即民國99年5月26日起至清償日止，按年利率
    百分之5計算之利息，並請准供擔保宣告假執行等語，於法
    即有未合，應予駁回。另本案雖不得以附帶民事訴訟方式提
    起，但仍無礙其依所主張之法律關係另循一般民事訴訟途徑
    起訴之權利，附此敘明。
四、爰依刑事訴訟法第502條第1項，判決如主文。
中    華    民    國    99    年    8     月    11    日
                  刑事第十庭    審判長法  官  蔡坤湖
                                      法  官  謝昀璉
                                      法  官  呂煜仁
上正本證明與原本無異。
對本判決如不服非對刑事判決上訴時不得上訴並應於送達後10日
內，向本院提出上訴狀。
                                      書記官  曹尚卿
中    華    民    國    99    年    8     月    11    日

司法院資訊處製作；財團法人民間司法改革基金會備份。
